【裁判字號】    97,抗,467
【裁判日期】    970530
【裁判案由】    本票裁定
【裁判全文】
臺灣臺北地方法院民事裁定               97年度抗字第467號
抗  告  人  甲○○
上列抗告人因與相對人僑銀國際租賃股份有限公司間聲請本票裁
定事件，對於民國97年4月17日本院簡易庭97年度票字第14831號
裁定提起抗告，本院裁定如下：
    主  文
抗告駁回。
抗告費用新台幣壹仟元由抗告人負擔。
    理  由
一、相對人於原審聲請意旨略以：伊執有抗告人於民國95年7月1
    0日簽發，票面金額新台幣（下同）120,000元，付款地在台
    北市，利息按年利率20%計算，未載到期日，並免除作成拒
    絕證書之本票一紙（下稱系爭本票），經伊於97年3月17日
    提示，未獲付款。爰依票據法第123條規定，聲請裁定就上
    開票款及約定利率計算之本息准許強制執行等語。原審就系
    爭本票中之120,000元及自97年3月17日起算之利息，裁定准
    許強制執行。
二、抗告意旨略以：伊於97年3月17日因疏忽未付車款，惟相對
    人未電話及書面告知催繳款項，亦未向伊為付款之提示，即
    將其車輛拖走，伊並非不付車款，然相對人要求伊須支付高
    額拖車費、保管費及剩餘車款才能取車，實教人不服，且利
    息按年利率20%計算過高，爰提起抗告，求予廢棄原裁定等
    語。
三、按執票人向本票發票人行使追索權時，得聲請法院裁定後強
    制執行，票據法第123條定有明文。又本票載明免除作成拒
    絕證書，則執票人聲請裁定准予強制執行時，毋庸提出已為
    付款提示之證據。且本票執票人依票據法第123條規定向本
    票發票人行使追索權，聲請法院裁定准予強制執行，係屬非
    訟事件，對於此項聲請所為裁定，僅依非訟事件程序，就本
    票形式上之要件是否具備予以審查為已足，並無確定實體上
    法律關係存否之效力。如發票人主張執票人未為提示，依票
    據法第124條準用同法第95條但書之規定，應由其負舉證之
    責（最高法院84年度台抗字第22號裁定意旨參照）。如發票
    人就票據債務之存否有爭執時，應由發票人提起確認之訴，
    以資解決，殊不容於裁定程序中為此爭執（最高法院57年台
    抗字第76號、56年台抗字第714號判例參照）。
四、經查：相對人主張之事實，業據提出本票一紙為證，並為抗
    告人所不爭執，而原審就系爭本票為形式上之審查，認其已
    具備本票各項記載事項，合於票據法第120條規定，屬有效
    之本票，乃裁定准許強制執行，並無不合。又系爭本票既載
    明免除作成拒絕證書，依上開說明，相對人聲請裁定准予強
    制執行時，無須提出已為付款提示之證據，而抗告人既主張
    相對人未為提示，則依票據法第124條準用同法第95條但書
    規定，自應由抗告人負舉證之責，惟抗告人對此有利於己之
    主張，並未舉證以實其說，所辯自無足採。另抗告人辯稱相
    對人要求其須支付高額拖車費、保管費及剩餘車款才能取車
    ，且利息過高各節，縱令屬實，惟依上開說明，核屬實體爭
    執事項，應由抗告人循其他訴訟程序，以資解決，不得於非
    訟事件程序中為此爭執，抗告法院亦不得予以審究。從而，
    抗告意旨指摘原裁定不當，求予廢棄，為無理由，應予駁回
    。爰裁定如主文。
中    華    民    國    97    年    5     月    30    日
                  民事第六庭審判長法  官  張競文
                                  法  官  鄧德倩
                                  法  官  蕭清清
以上正本係照原本作成。
本裁定不得抗告。
中    華    民    國    97    年    5     月    30    日
                                  書記官  林秀娥


司法院資訊處製作；財團法人民間司法改革基金會備份。
